【裁判字號】    95,台上,4745
【裁判日期】    950830
【裁判案由】    違反毒品危害防制條例
【裁判全文】
最高法院刑事判決            九十五年度台上字第四七四五號
    上  訴  人  甲○○
                        號6樓（另案在台灣基隆監獄執行）
上列上訴人因違反毒品危害防制條例案件，不服台灣高等法院中
華民國九十五年六月二十三日第二審判決（九十五年度上訴字第
一三一六號，起訴案號：台灣基隆地方法院檢察署九十三年度偵
字第六七三、二七０三號），提起上訴，本院判決如下：
    主  文
上訴駁回。
    理  由
按刑事訴訟法第三百七十七條規定，上訴於第三審法院，非以判
決違背法令為理由，不得為之。是提起第三審上訴，應以原判決
違背法令為理由，係屬法定要件。如果上訴理由狀並未依據卷內
訴訟資料，具體指摘原判決不適用何種法則或如何適用不當，或
所指摘原判決違法情事，顯與法律規定得為第三審上訴理由之違
法情形，不相適合時，均應認其上訴為違背法律上之程式，予以
駁回。本件上訴人甲○○上訴意旨略稱：(一)、卷內上訴人案發後
寫給共犯郭文騰之胞姊郭麗秋之信函，係被告於審判外之書面陳
述，如同於自白，須出於任意性，與事實相符，具有補強證據加
以佐證，始得據以認定上訴人犯罪。查上訴人寫該信目的在希望
郭麗秋能夠向郭文騰說項，由郭文騰承擔全部犯罪刑責。又扣案
之四十七公斤第四級毒品先驅原料甲基麻黃，市價每公斤約新
台幣（下同）六、七千元，全部市價不過三十二萬九千元，焉有
可能綽號「小隻仔」之成年人會以一百萬元之代價要上訴人代為
運往他處，且郭文騰亦未提及所謂一百萬元運輸代價之事，故並
無補強證據可補強上訴人該信函之自白內容屬實，乃原判決採信
該信函內容顯然違反經驗法則。(二)、扣案之毒品確係綽號「小隻
仔」之成年人贈與上訴人，上訴人欲將之搬往他處藏放，係出於
換地方保管之意思為之，與運輸無關，不會流毒廣佈，應僅單純
持有毒品，不應負運輸第四級毒品罪責。原判決以推測之詞，認
「毒品市價昂貴，取得不易，且數量多達四十餘公斤，豈有隨意
送人之理」，而認系爭毒品非上訴人所有，有認定犯罪事實不憑
證據之違誤，且系爭毒品數量雖多，但屬先驅原料，故價值不高
，原判決認其市價昂貴，亦屬率斷等語。
惟查證據之取捨、證據證明力之判斷以及事實有無之認定，屬事
實審法院之職權，苟其取捨、判斷與認定，並不違背經驗法則及
論理法則，即不容任意指為違法，而執為適法之第三審上訴理由
。本件原審認定上訴人有原判決所載之共同運輸第四級毒品犯行
，係以上訴人及郭文騰於第一審審理時對上訴人委請郭文騰要將
扣案之第四級毒品先驅原料甲基麻黃從基隆市○○路七號之三
屋內搬至基隆市○○路、南榮路口交由上訴人接應，再運往上訴
人台北縣金山鄉○○路三六六之一號六樓住處藏放，惟郭文騰將
部分毒品搬至樓下時，即為警查獲等事實，均供陳不諱。上訴人
於偵查中並供稱是綽號「小隻仔」之成年男子告知毒品已被警盯
上，不敢去拿，而請上訴人去搬運，上訴人亦不敢去取，而委請
郭文騰前去拿取，「小隻仔」說拿到毒品，少不了伊之好處等語
。而查扣之毒品經內政部警政署刑事警察局鑑驗結果，均檢出第
四級毒品先驅原料甲基麻黃，有該局鑑定書可憑，足見上訴人
及共犯郭文騰、綽號「小隻仔」者有共同運輸第四級毒品犯行等
證據資料，予以綜合判斷，認上訴人所為，係犯毒品危害防制條
例第四條第四項之共同運輸第四級毒品罪，於法定刑內量處其刑
。並指駁、說明上訴人欲將毒品從基隆市○○路運往台北縣金山
鄉住處藏放，二地相距十多公里，毒品數量重達四十餘公斤，與
隨身微量攜帶而持有之情形不同，自係以運輸毒品之犯意為之。
扣案之毒品市價昂貴，取得不易，上訴人所辯是綽號「小隻仔」
之成年人所送云云，與常理不符，為不可採，況為自己運輸毒品
，亦成立運輸毒品罪，並非僅單純持有毒品等理由。已詳其所
憑證據及認定之理由，所為論斷均有卷存證據資料可資覆按。上
訴意旨雖指摘原判決違法，惟查綽號「小隻仔」者請上訴人運輸
毒品有無代價及其代價為若干，於上訴人是否成立運輸毒品罪，
並無影響，故捨去原判決所採用之上訴人寫給郭麗秋之信函，於
判決本旨不生影響，不得執該信中所指運輸毒品之代價為一百多
萬元是否不符常情一節，為合法之上訴理由。至於上訴人所為，
何以成立運輸毒品罪，上訴人所辯系爭毒品是綽號「小隻仔」者
所贈送，何以不足採信，原判決均已詳述其論斷之理由，上訴意
旨就原審依憑證據所為認事採證職權之合法行使，及原判決已論
列說明之事項，依憑己見任意指摘為違法，殊與法律規定得為第
三審上訴理由之違法情形不相適合，衡以前開說明，其上訴為違
背法律上之程式，應予駁回。
據上論結，應依刑事訴訟法第三百九十五條前段，判決如主文。
中    華    民    國  九十五  年    八    月   三十   日
                      最高法院刑事第九庭
                          審判長法官  陳  正  庸
                                法官  賴  忠  星
                                法官  王  居  財
                                法官  林  開  任
                                法官  林  立  華
      本件正本證明與原本無異
                                      書  記  官
中    華    民    國  九十五  年    九    月    五    日
                                                      Ｅ


司法院資訊處製作；財團法人民間司法改革基金會備份。
